【裁判字號】    99,訴緝,102
【裁判日期】    990528
【裁判案由】    毒品危害防制條例
【裁判全文】
臺灣板橋地方法院刑事判決             99年度訴緝字第101號
公  訴  人  臺灣板橋地方法院檢察署檢察官
被      告  甲○○
上列被告因毒品危害防制條例案件，經檢察官提起公訴（98年度
毒偵字第2681號、第3823號、第5123號、第6355號），經本院合
議庭裁定由受命法官獨任進行簡式審判程序，判決如下：
    主  文
甲○○犯施用第一級毒品罪，肆罪，均累犯，各處有期徒刑柒月
，扣案之海洛因（驗餘淨重零點壹柒柒肆公克）及（驗餘淨重零
點肆玖參肆公克）沒收銷燬之；應執行有期徒刑壹年拾月，扣案
之海洛因（驗餘淨重零點壹柒柒肆公克）及（驗餘淨重零點零壹
公克）均沒收銷燬之。
    事  實
一、甲○○前因施用毒品案件，經本院以97年度毒聲字第524 號
    裁定令入戒治處所施以強制戒治，於民國97年11月24日執行
    完畢釋放，並經檢察官以97年度戒毒偵字第725 號不起訴處
    分確定；另因竊盜案件，分別本院以94年度簡上字第444 號
    、同院以95年度簡字第655 號各判處有期徒刑5 月、6 月，
    兩案接續執行，於95年12月19日執行完畢。詎其仍不思悔改
    ，於強制戒治執行完畢釋放後5 年內，基於施用第一級毒品
    海洛因之犯意：(一)於98年2 月22日，在臺北縣板橋市某處所
    內，施用第一級毒品海洛因，嗣於同日19時30分許，在臺北
    縣板橋市○○街81號前為警查獲。(二)於98年4 月1 日13時許
    ，在臺北縣板橋市○○路28號地下1 樓「大都會網咖」之廁
    所內，施用第一級毒品海洛因，嗣於同日22時40分許，在上
    址為警查獲，並扣得海洛因2 包（共計淨重0.178 公克、驗
    餘淨重0.1774公克）。(三)於98年6 月2 日20時許，在臺北縣
    板橋市介壽公園內，施用第一級毒品海洛因，嗣於翌(3)日
    20時30分許，在臺北縣板橋市○○路○ 段30號前為警查獲，
    經警採集其尿液送驗後，結果均呈鴉片類陽性反應，始查悉
    上情。(四)於98年8 月27日12時許，在臺北縣板橋市○○路某
    處，以注射之方式施用第一級毒品海洛因，嗣於同日18時20
    分許，在臺北縣土城市○○路157 巷4 號前為警查獲，並扣
    得海洛因1 包（淨重0.497 公克、驗餘淨重0.4934公克）。
二、案經臺北縣政府警察局板橋分局、海山分局、土城分局移送
    臺灣板橋地方法院檢察署檢察官偵查起訴。
    理  由
一、按依刑事訴訟法第284 條之1 之規定，除簡式審判程序及簡
    易程序及第376 條第1 款、第2 款所列之罪之案件外，第一
    審應行合議審判，復依同法第273 條之1 第1 項之規定，除
    被告所犯為死刑、無期徒刑、最輕本刑為三年以上有期徒刑
    之罪或高等法院管轄第一審案件者外，於第一次審判期日前
    之準備程序進行中，被告先就被訴事實為有罪之陳述時，審
    判長得告知被告簡式審判程序之旨，並聽取當事人、代理人
    、辯護人及輔佐人之意見後，裁定進行簡式審判程序。查被
    告所犯係死刑、無期徒刑、最輕本刑為三年以上有期徒刑以
    外之罪，其於準備程序中就被訴事實為有罪之陳述，經法官
    告知簡式審判程序之旨，並聽取公訴人、被告之意見後，業
    經本院合議庭依上開規定裁定由受命法官獨任進行簡式審判
    程序，合先敘明。
二、訊據被告坦承前揭犯罪事實，又被告於前開時、地經警查獲
    後採集之尿液檢體經檢驗，結果呈鴉片類陽性反應，此有臺
    北縣政府警察局查獲毒品案件被移送者姓名、代碼對照表、
    濫用藥物尿液檢驗報告各1 紙附卷足憑，並有海洛因（共計
    淨重0.178 公克、驗餘淨重0.1774公克）及（淨重0.497 公
    克、驗餘淨重0.4934公克）扣案足資佐證，堪認被告前開施
    用第一級毒品海洛因之自白與事實相符。查被告曾因施用毒
    品案件，裁定送勒戒處所觀察、勒戒及戒治，於97年11月24
    日執行完畢釋放，並經不起訴處分確定，此有臺灣高等法院
    被告前案紀錄表1 份附卷足憑，其於戒治執行完畢釋放後，
    5 年內再犯本案施用第一級毒品海洛因之罪，核與毒品危害
    防制條例第23條第2項 之規定相符。
三、從而，本案事證已臻明確，被告犯行洵堪認定，自應依法論
    科。
四、核被告所為，係犯４次毒品危害防制條例第10條第1 項之施
    用第一級毒品罪。被告施用前持有第一級毒品海洛因之低度
    行為為其施用之高度行為所吸收而不另論罪。被告所犯上開
    各罪，犯意各別及行為互殊，應分論併罰。爰審酌被告施用
    毒品，足以戕害其身心，滋生其他犯罪，惡化治安，嚴重損
    及公益，且被告曾因施用毒品案件，業經戒治執行完畢，仍
    未戒斷其施用毒品之惡習，竟再為本件施用毒品犯行，顯見
    其不思悔改，惟考量施用毒品行為於本質上係屬自我戕害行
    為，反社會性之程度應屬較低及其犯罪後坦承犯行，態度尚
    佳等一切情狀，分別量處如主文所示之刑，並定其應執行之
    刑，以資懲儆。
五、至扣案海洛因（淨重0.178 公克、驗餘淨重0.1774公克）及
    （淨重0.497 公克、驗餘淨重0.4934公克），為查獲之毒品
    ，不問屬於犯人與否，應依毒品危害防制條例第18條第1 項
    前段規定沒收銷燬之。
據上論斷，依刑事訴訟法第273 條之1 第1 項、第299 條第1 項
前段，毒品危害防制條例第10條第1 項、第18條第1 項，刑法第
11條前段，第51條第5 款，判決如主文。
本案經檢察官賴建如到庭執行職務。
中    華    民    國    99    年    5     月    28    日
                  刑事第四庭  法  官  徐子涵
上列正本證明與原本無異。
如不服本判決，應於判決送達後10日內敘明上訴理由，向本院提
出上訴狀 (應附繕本) ，上訴於臺灣高等法院。其未敘述上訴理
由者，應於上訴期間屆滿後20日內向本院補提理由書「切勿逕送
上級法院」。
                              書記官  張桐嘉
中    華    民    國    99    年    5     月    28    日
附錄本案論罪科刑法條全文：
毒品危害防制條例第10條：
施用第一級毒品者，處六月以上五年以下有期徒刑。
施用第二級毒品者，處三年以下有期徒刑。

司法院資訊處製作；財團法人民間司法改革基金會備份。
